【裁判字號】    90,苗簡,400
【裁判日期】    900831
【裁判案由】    侵權行為損害賠償
【裁判全文】
臺灣苗栗地方法院民事簡易判決  九十年苗簡字第四○○號
    原      告  明台產物保險股份有限公司
    法定代理人  甲○○
    訴訟代理人  吳維明
    被      告  乙○○
右當事人間請求侵權行為損害賠償事件，本院判決如左：
    主    文
被告應給付原告新台幣壹拾壹萬捌仟壹佰零肆元及自民國九十年八月十七日起至清償
日止，按週年利率百分之五計算之利息。
原告其餘之訴駁回。
訴訟費用由被告負擔六分之五；餘由原告負擔。
本判決第一項於原告以新台幣肆萬元供擔保後，得假執行。
原告其餘假執行之聲請駁回。
    事實及理由
一、原告聲明：求為判決被告應給付原告新台幣（下同）十三萬六千二百九十元及自
    起訴狀繕本送達翌日即（民國九十年八月十七日）起至清償日止，按週年利率百
    分之五計算之利息。並陳明願供擔保，請准宣告假執行。
二、事實摘要：
    本件原告起訴主張被告乙○○駕駛車牌號碼Ａ四－五五六三號汽車，於八十八年
    十月二十三日十六時二十分許，行經中山高速公路南下一一０公里三五０公尺處
    ，因未保持行車安全距離，致追撞原告所承保被保險人蘇麗君所有而由訴外人李
    立維所駕駛之車牌號碼ＤＰ－一四六六號自小客車，致該車受有損害，原告已依
    保險契約賠付被保險人修復費用十三萬六千二百九十元（零件部分八萬四千四百
    九十元，工資部分五萬一千八百元），迭經催告，均未獲置理，爰依侵權行為之
    法律關係及保險法第五十三條之規定，訴請被告給付十三萬六千二百九十元並法
    定遲延利息。被告未於言詞辯論期日到場，亦未提出書狀作何聲明或陳述。
三、法院之判斷：
(一)查原告主張之前開事實，業據其提出與所述相符之車損照片八幀、行車執照、駕
    駛執照、估價單、統一發票、汽車險賠款收據暨同意書各一件等為證，被告則未
    提出書狀答辯以供斟酌。又汽車行駛高速公路，應保持規定之行車安全距離，此
    觀高速公路交通管制規則第六條第一項規定自明。經查，被告考領普通大貨車駕
    駛執照，本應熟稔前開各該交通法規，詎其於日間視線良好之情況，竟未注意車
    前狀況，並於前車保持行車安全距離，並隨時採取必要之安全措施。第查，系爭
    交通事故發生是時之天氣為日間自然光線、晴天，肇事之路況為高速公路，此有
    內政部警政署國道公路警察局道路交通事故調查報告表可按；又被告於警訊時亦
    稱：（肇事）當時．．．，忽然前方ＤＰ－一四六六號小自客車煞車，我也跟著
    煞車，而煞車不及就追撞ＤＰ－一四六六號小自客車，．．．等語；綜觀上情，
    依當時之情況並無不能注意情事，是被告駕駛汽車行經前開路段竟疏於注意，肇
    致本件車禍，並致原告所承保前開汽車受損，是被告對本件車禍之發生應負過失
    責任甚明。準此，堪認原告所承保前開汽車之損害係肇因於被告之不慎駕車行為
    所致，自堪信原告之上開主張為實在。
(二)按因故意或過失，不法侵害他人之權利者，負損害賠償責任；另不法毀損他人之
    物者，應向被害人賠償其物因毀損所減少之價額，民法第一百八十四條第一項前
    段、第一百九十六條分別定有明文。又被保險人因保險人應負保險責任之損失發
    生，而對於第三人有損失賠償請求權者，保險人得於給付賠償金額後，代位行使
    被保險人對於第三人之請求權；但其所請求之數額，以不逾賠償金額為限。保險
    法第五十三條第一項亦定有明文。查被告因不慎駕車行為肇致原告所承保前開汽
    車受有損害等情，已如前述，揆諸首揭說明，被告自應就原告所承保車輛之損害
    負賠償責任。次按物被毀損時，被害人依民法第一百九十六條請求賠償物被毀損
    所減少之價額，得以修復費用為估定之標準，但以必要者為限（例如修理材料以
    新品換舊品，應予折舊），最高法院七十七年五月十七日，七十七年第九次民事
    庭會議決議可資參照。經查，原告所承保前開汽車係八十八年四月九日領照使用
    ，此有汽車行車執照附卷足稽，至本件車禍發生時即八十八年十月二十三日，實
    際使用日數為六月又十四日，揆諸前開說明，以新品換舊品而更換之零件，自應
    予以折舊，而依行政院（七九）財字第０六七０號、台（四五）財字第四一八０
    號令所頒之「固定資產耐用年數表」及「固定資產折舊率表」之規定，系爭自小
    客車之耐用年數為五年，再依財政部（五八）台財稅發字第一０八三號發布之固
    定資產折舊採定率遞減法之計算方法，其每年應折舊率為千分之三六九，又參酌
    「營利事業所得稅結算申報查核準則」第九十五條第八項規定，固定資產折舊採
    用定率遞減法，以一年為計算單位，其使用期間未滿一年者，按實際使用月數相
    當於全年之比例計算之，不滿一月者，以月計，是上開零件部分之修理費為八萬
    四千四百九十元，其折舊金額為一萬八千一百八十六元（計算方式：８４４９０
    ｘ０．３６９ｘ７／１２＝１８１８６，元以下四捨五入）應予扣除，是原告得
    請求之零件部分修理費用為六萬六千三百零四元，另工資係修理工人付出勞務之
    代價，為回復原狀時必要支出之費用，無折舊可言，是修理費中之工資費用為五
    萬八千一百元，被告自應全數賠償，準此，原告所得請求之必要修復費用為十一
    萬八千一百零四元。從而，原告依侵權行為之法律關係及保險法第五十三條第一
    項之規定，訴請被告給付十一萬八千一百零四元並法定遲延利息，於法尚無不合
    ，所訴應予准許，至逾此部分之請求，為無理由，應予駁回。
(三)本判決原告勝訴部分，原告陳明願供擔保以代釋明，請准宣告假執行，核無不合
    ，爰酌定相當之金額，而准許之。至原告敗訴部分，其假執行之聲請，已失所附
    麗，應併予駁回，附此敘明。
據上論結，本件原告之訴為一部有理由，一部無理由，依民事訴訟法第四百三十六條
第二項、第三百八十五條第一項前段、第七十九條但書、第二百九十條第二項，判決
如主文。
中      華      民      國      九十    年      八      月    三十一    日
                                  臺灣苗栗地方法院苗栗簡易庭
~B法      官  林燦都
右為正本係照原本作成。
如對本判決上訴，須於判決送達後廿日內向本院提出上訴狀。
~B法院書記官  張文玲
中      華      民      國      九十    年      八      月    三十一    日


司法院資訊處製作；財團法人民間司法改革基金會備份。
